【裁判字號】    95,交聲,182
【裁判日期】    951108
【裁判案由】    違反道路交通管理處罰條例聲明異議
【裁判全文】
臺灣苗栗地方法院交通事件裁定        95年度交聲字第182號
原處分機關  交通部公路總局新竹區監理所苗栗監理站
異  議  人
即受處分人  甲○○
上列異議人即受處分人因違反道路交通管理處罰條例案件，對於
臺北市交通事件裁決所民國95年6月29日所為之竹監苗字第裁54
-AEU414554號處分（原舉發案號：臺北市政府警察局北市警交字
第AEU414554 號），聲明異議，本院裁定如下：
    主  文
原處分撤銷。
甲○○不罰。
    理  由
一、按「汽車駕駛人於行駛道路時，使用手持式行動電話進行撥
    接或通話者，處新臺幣（下同）3,000 元罰鍰」，道路交通
    管理處罰條例第31條之1 第1 項定有明文。
二、本件原處分意旨略以：異議人即受處分人甲○○駕駛車號
    LM-0988 號自用一般小客車，於民國95年5 月26日15時50分
    許，行經台北市○○○路8 號前，使用手持式行動電話進行
    通話，為臺北市政府警察局中山分局中山一派出所執勤員警
    王重和攔停並當場予以掣單舉發，異議人當場簽收，並限期
    95 年6月10日前到案。異議人未自動繳納罰鍰，並於95年6
    月2 日提出申訴，經原處分機關函請舉發機關調查結果，仍
    認受處分人有上開使用手持式行動電話之違規行為，原處分
    機關乃依道路交通管理處罰條例第31條之1 第1 項規定，裁
    處罰鍰3,00 0元。異議人於95年7 月3 日收受裁決書，於同
    年月13日提出聲明異議。
三、異議人固不否認在上述時間、地點駕駛上開自小客車遭警攔
    停製單舉發乙事，惟辯稱：沒有使用行動電話，希望警方提
    出其使用行動電話之證據。
四、經查：異議人甲○○駕駛車號LM-0988號自用一般小客車，
    於95年5 月26日15時50分許，行經台北市○○○路8 號前，
    使用手持式行動電話進行通話，為臺北市政府警察局中山分
    局中山一派出所執勤員警王重和攔停並當場予以掣單舉發之
    事實，有臺北市政府警察局舉發違反道路交通管理事件通知
    單在卷足憑，並經臺北市政府警察局中山分局95年6 月12日
    北市警交中分字第09532979600 號函查核無誤。然查，本院
    依據異議人之身分資料查詢異議人之行動電話，其中向台灣
    大哥大股份有限公司查詢部分，發現異議人曾於違規當日即
    95年5 月26日有使用行動電話，其中0000000000號行動電話
    於15時17分07秒、15時42分42秒、15時46分35秒，各通話14
    秒、24秒、20秒；0000000000號於15時均無發話、受話紀錄
    ，有上開大哥大股份有限公司受話通話明細單在卷足憑，因
    此並未發現異議人於95年5 月26日15時50分有使用行動電話
    之紀錄，此外舉發機關復未提供異議人當日違規使用行動電
    話之證據方法供調查，本院亦查無異議人確實於違規當日在
    行駛中使用行動電話之證據。從而，原處分機關依據道路交
    通管理處罰條例第31條之1 第1 項規定，裁處異議人罰鍰新
    臺幣3 千元，即有未洽，本件異議為有理由，由本院撤銷原
    處分，另諭知異議人不罰之裁定。
五、據上論結，應依道路交通案件處理辦法第20條前段，裁定如
    主文。
中    華    民    國    95    年    11    月    8     日
                    交通法庭    法  官  張珈禎
上列正本證明與原本無異。
如不服本裁定，應於裁定送達後5日內向本院提出抗告狀。
                                書記官  黃雅琦
中    華    民    國    95    年    11    月    8     日


司法院資訊處製作；財團法人民間司法改革基金會備份。
